臺灣高等法院高雄分院刑事裁定　　　　　　　　　 九十一年度聲再字第三三號
　　再審聲請人
　　即受判決人　甲○○
右列再審聲請人因侵占案件，對於本院九十年度上易字第一一五七號中華民國九十一
年一月十六日確定判決，聲請再審，本院裁定如左：
      主  文
再審之聲請駁回。
      理  由
一、再審意旨略以：本案確定判決認定被告侵占金額為新台幣（下同）三千一百四十
    五萬元，被告爭執其中四百四十五萬元係歸還其就任尚和公司董事長以來之代墊
    款，於原審己提出「甲○○代付尚和費用明細表」可憑，又上開明細表記載，除
    有卷內之日記帳及總帳足憑外，告訴人從未具體指摘何筆帳目不實。被告並於八
    十九年八月十四日聲請傳訊證人李露芬、黃秀鈴，黃秀鈴到庭證稱上開明細表為
    真實，其後雖稱「就靠加工收的錢來支付利息，公司行政項目的費用是水電、稅
    金、勞保費等，但員工的薪資都是被我們代工廠商在付，我們是用他們付的款項
 來支付公司的行政費用」，原確定判決對於代工廠商給付期間、項目及金額是否
    與明細表所載一致，均未予深究，以其證詞無以明確陳述被告實際無義務之墊付
    款具體數據為何，而認定不足採信，原確定判決對黃秀玲之調查等於未調查。又
    黃秀玲在尚和公司僅工作到八十七年六月底，八十七年七月分改由李露芬充當會
    計，負責尚和公司帳冊之登載，原審對李露芬不予傳訊又未於判決理由內詳載捨
    棄之理由，附卷之帳冊亦未命會計師專業人員鑑定，對於黃秀玲有利被告之證言
    、李露芬製作之會計帳冊、八十八年六月十日之董事會議事錄及代付尚和費用明
    細表暨決算表、告訴狀等重要證據均未審酌，致足以影響判決（侵占金額之認定
    ）云云。
二、按不得上訴第三審法院之案件，除有刑事訴訟法第四百二十條規定外，其經第二
    審確定之有罪判決，如就足生影響於判決之「重要證據」漏未審酌者，亦得為受
    判決人之利益，聲請再審，同法第四百二十一條定有明文。惟所謂足資影響於判
    決之重要證據漏未審酌，認為重大錯誤者，係指原確定判決所認定之構成犯罪事
    實或與罪名重輕，以及免訴或必予免刑、減刑有關之事實，有重大錯誤，一經再
    審即應受無罪、免訴、免刑、減刑或輕於原判決所認罪名之判決而言，最高法院
    三十五年京特抗字第十號判例參照。
三、查本院原確定判決，認定被告侵占尚和公司三千一百四十五萬元，係以被告已將
    銀行貸款所得款項三千一百四十五萬元自尚和公司帳戶轉帳入陵陽公司之帳戶，
    為被告所是認，並有尚和公司銀行存摺轉帳記錄、銀行轉帳傳票及銀行函附轉帳
    交易明細表可憑，又以被告所抗辯二千七百萬元用以購買陵陽公司股票係正當轉
    投資之理由，難以採信，另就四百四十五萬元，被告雖辯稱係還公司欠伊之墊款
    ，惟被告所提出之轉帳傳票，無法辨明是否被告個人墊款，證人黃秀玲所為證詞
    無以明確陳述被告實際墊付款具體數據為何，亦認定不足採信。被告雖以前揭理
    由主張有重要證據漏未審酌，惟告訴代理人已具狀陳明當時告訴狀內記載被告
    侵占金額係以會計師查核報表為依據，而該查核報表誤將被告於八十七年十二月
    三十一日轉帳之六百一十一萬元載為一百六十六萬元（本院卷第八十七頁），並
    提出專案檢查報告書為憑。被告指摘告訴人未指摘即有未合。證人黃秀玲之證
    詞及轉帳傳票，原確定判決已論述其不足採，被告指摘原確定判決未予審酌，亦
    不足採。又被告固聲請傳訊李露芬攜帶尚和公司之帳冊到庭說明，以證明代墊
    款之明細表為真實，而本院於九十年十二月二十七日依被告所載之地址傳訊李露
    芬到庭，李露芬因離職傳票未能送達（本院卷第九十九、一百頁），又本院原確
    定判決已說明其庭呈之轉帳傳票無法辨明是否被告個人墊款事實，縱李露芬到庭
    證述前開轉帳傳票、帳冊為其製作，亦無法為被告有利之認定。況觀被告提出之
    代墊款明細表（原審卷第一百五十頁），其上載明八十五年七月至八十八年五月
    ，製表日則為八十八年五月三十日，被告若真於八十五年七月至八十八年五月間
    ，有代墊款項，則其於八十七年十二月間，銀行撥款至尚和公司帳戶內，即可名
    正言順自尚和公司帳戶內領還其先前墊付之款項，何須將款項匯款至陵陽公司帳
    戶，再稱係償付其先前之墊款？被告雖主張其提出之墊付款業經八十八年六月
    十日董事會決議通過，惟觀該次董事會議事錄（原審卷一第三十五頁），固有通
    過八十七年度決算報表，但被告提之墊付款明細表，究竟是否屬於八十七年度決
    算報表內容，則無從得知。又該墊付款明細表所載係自八十五年七月至八十八年
    五月間，而依商業會計法第六條規定除法律另有規定或營業上有特殊需要外，商
    業以每年一月一日起至十二月三十一日止為會計年度。被告所提出之該代付尚和
    費用明細表，既有八十八年五月間之墊付款，如何能提出於八十七年度決算報表
    ？況尚和公司八十七年度決算報表經於八十八年八月二十五日股東會提出追認通
    過案，經決議結果，該案不通過，業經原審勘驗當日錄影帶，有勘驗筆錄可憑，
    被告主張墊付款經董事會決議通過云云，亦不足採為再審之重要證據。又被告
    於本院九十年度上易字第一一五七號審理中，並未聲請就附卷之帳冊請會計師專
    業人員鑑定，則本院未予鑑定，亦非屬重要證據漏未審酌。
四、綜上所述，被告所主張前開事證，均難認定符合重要證據漏未審酌，從而本件被
    告聲請再審，為無理由，自應予駁回。
五、據上論結，應依刑事訴訟法第四百三十四條第一項裁定如主文。
中    華    民    國     九十一     年       四       月      三十      日
                              臺灣高等法院高雄分院刑事第五庭
                                  審判長法官  吳水木
                                        法官  洪慶鐘
                                        法官  趙文淵
右正本證明與原本無異。
不得抗告。
                                      書記官  唐奇燕
中    華    民    國     九十一     年       五       月       三       日
                                                                        Ｋ
